台灣台中地方法院刑事判決　　　　　　　　　　　　九十一年度易緝字第一五九號
　　公　訴　人　台灣台中地方法院檢察署檢察官
　　被　　　告　甲○○
右列被告因詐欺案件，經檢察官提起公訴（九十年度偵字第一三四一五號），本院判
決如左：
    主      文
甲○○共同意圖為自己不法之所有，以詐術使人將本人之物交付，處拘役伍拾日，如
易科罰金以參佰元折算壹日。
    事      實
一、甲○○與劉明德（已由本院另案審結）二人共同基於為自己不法所有之犯意聯絡
    ，於民國八十九年八月二十八日，甲○○明知經濟困難仍施用詐術，佯與址設臺
    中市西屯區○○○街四號之「金威盛輪業有限公司」（以下簡稱金威盛輪業公司
    ），由甲○○與之訂立「租送車契約書」（前開契約本質上為買賣契約，即由買
    受人先行使用車輛，並於使用期間按期繳付租金以抵付機車價金，於價金給付完
    畢後，始取得前開車輛所有權之契約），購買車牌號碼ＩＵＬ─五四八號機車，
    約定價款分十二期繳付，每期應繳新臺幣（下同）三千五百六十元，並為騙取前
    開機車，乃先行繳付頭期款三千五百六十元，使金威盛輪業公司人員陷於錯誤，
    誤信渠等將按期繳付價款，乃交付上開機車。嗣甲○○、劉明德二人取得上開機
    車後，甲○○即拒不付款，且避匿無，金威盛輪業公司人員始知受騙。
二、案經金威盛輪業公司訴請台灣台中地方法院檢察署檢察官偵查起訴。
    理      由
一訊據被告甲○○除否認詐欺外，對前揭事實均坦承不諱，辯稱︰因為沒有錢，那
    時候上班要用車，因為工作的需要才去買車，且機車係由被告甲○○使用中云云
    。第查前揭事實，業據被害人代表人乙○○到庭指訴不移，其指述稱：「租車時
    ，我也有告知他們二人是共同租車人，並共同負有刑、民事上的責任」，同案被
    告劉明德亦坦承：「租車時，他有告訴我，假如不如期繳款，要負民、刑事上責
    任，車子何人使用他不管」，被告亦自承機車行亦有上開說明，當時因經濟困難
    ，就先買了再說。並有被告簽署之租送車契約書、授權書、切結書、本票、郵局
    存證信函等各一件影本可資佐證，至被告雖已返還款項，惟屬事後之彌縫行為，
    仍難解免罪責，是其空言否認詐欺及所辯為卸責之詞，不足採信，其犯行堪以認
    定。
二核被告甲○○所為，係犯刑法第三百三十九條第一項之詐欺取財罪，被告甲○○
    與被告劉明德二人之間有犯意的聯絡及行為的分擔，都是共同正犯。爰審酌被告
    未曾受罪刑宣告，有卷附台灣台中地方法院檢察署刑案資料查註紀錄表一紙可稽
    ，及已與被害人和解賠償損失，有告訴人到庭供證屬實，並於本院九十年度易字
    第三三九八號審判筆錄上親自簽名可按，且經被害人陳明願原諒被告，請本院從
    輕量刑等一切情狀，量處如主文所示之刑，並諭知易科罰金之折算標準，以資懲
    儆。又按刑法第四十一條業於中華民國九十年一月十日修正公布，同年月十二日
    生效，修正後刑法第四十一條規定：「犯最重本刑為五年以下有期徒刑以下之刑
    之罪，而受六個月以下有期徒刑或拘役之宣告，因身體、教育、職業、家庭之關
    係或其他正當事由，執行顯有困難者，得以一元以上三元以下折算壹日，易科罰
    金。但確因不執行所宣告之刑，難收矯正之效，或難以維持法秩序者，不在此限
    。」「併合處罰之數罪，均有前項情形，其應執行之刑逾六月者，亦同」又前述
    易科罰金之折算標準，業據罰金罰鍰提高標準條例第二條前段規定，就其原訂數
    額提高為一百倍折算壹日。依首揭規定，本件被告於行為後，法律已有變更，比
    較新舊法，以新法較有利於行為人，依刑法第二條第一項前段自應適用裁判時之
    法律，併此敘明。
據上論斷，應依刑事訴訟法第二百九十九條第一項前段，刑法第二十八條、第三百三
十九條第一項、第四十一條第一項前段、第二條第一項前段，罰金罰鍰提高標準條例
第一條前段、第二條，判決如主文。
中      華      民      國      九十一    年      四      月    十二    日
                                  台灣台中地方法院刑事第三庭
                                          法  官  黃  松  竹
右正本證明與原本無異。
如不服本判決，應於判決送達後十日內向本院提出上訴狀，上訴於臺灣高等法院臺中
分院( 須附繕本 )。
                                          書記官
中      華      民      國      九十一    年      四      月    十二    日
附錄︰
刑法第三百三十九條第一項︰意圖為自己或第三人不法之所有，以詐術使人將本人或
第三人之物交付者，處五年以下有期徒刑拘役或科或併科一千元以下罰金。
